最高法院刑事判決                              八十六年度台上字第六九四二號
    上  訴  人  甲○○
右上訴人因恐嚇取財案件，不服台灣高等法院中華民國八十六年九月九日第二審更審
判決（八十六年度上更(一)字第四八九號，起訴案號：台灣台北地方法院檢察署七十九
年度偵字第四九三一、六二四一、一○八二二號），提起上訴，本院判決如左：
    主  文
上訴駁回。
    理  由
按刑事訴訟法第三百七十七條規定，上訴於第三審法院，非以判決違背法令為理由，
不得為之。是提起第三審上訴，應以原判決違背法令為理由，係屬法定要件。如果上
訴理由狀並未依據卷內訴訟資料，具體指摘原判決不適用何種法則或如何適用不當，
或所指摘原判決違法情事，顯與法律規定得為第三審上訴理由之違法情形，不相適合
時，均應認其上訴為違背法律上之程式，予以駁回。本件原判決論處上訴人甲○○以
共同意圖為自己不法之所有，以恐嚇使人將本人之物交付罪刑。係依憑被害人孫武煌
、林克、陳豐盛之指證，參酌證人即中璽公司負責人陳志光之證詞，證人即代書顏良
安，已判刑確定之共同被告陳勝河陳述之部分情節，卷附承諾書之內容及本票影本三
紙（面額合計新台幣一千萬元）等證據資料，而為論斷，已述其所憑之證據及認定
之理由。而以上訴人否認參與上揭犯行之辯解，為飾卸之詞，不足採取；並以證人翁
阿賢、代書顏良安及職員陳兆華未於上訴人等犯案過程中全程參與，故其所述未見被
害人等被強暴脅迫等語，尚不能執為上訴人未犯罪之證明。在理由內依據卷證資料，
詳加指駁及說明，從形式上觀察，原判決並無採證違法、判決理由不備或理由矛盾之
違法情形存在。上訴意旨，置原判決所為明白論斷於不顧，專憑其個人意見，就原審
取捨證據、判斷事實之職權行使，或與判決主旨無關之枝節問題，漫事爭執，難認已
符合首揭法定之第三審上訴要件。又本件第一審判決論上訴人以共同恐嚇取財罪，判
處有期徒刑壹年陸月，上訴人提起第二審上訴後，原審雖以第一審判決認事用法均有
未洽，而予撤銷改判，但仍量處與第一審判決相同之刑，殊無違背刑事訴訟法第三百
七十條不利益變更禁止原則之違法情事，上訴意旨任意指為違法，顯與法律規定得為
第三審上訴理由之違法情形不相適合。依前開說明，其上訴違背法律上之程式，應予
駁回。又本件雖係刑事訴訟法第三百七十六條第六款所列之案件，惟於修正刑事訴訟
法施行前，原得上訴於第三審法院，且已繫屬於法院，依刑事訴訟法施行法第五條第
一項規定，仍應依施行前之法定程序終結之。末查本件既因上訴不合法而從程序上駁
回，上訴人請求為緩刑之宣告，本院無從審酌，附此明。
據上論結，應依刑事訴訟法第三百九十五條前段，判決如主文。
中      華      民      國    八十六    年     十一     月    二十七    日
                              最高法院刑事第六庭
                                  審判長法官  黃  劍  青
                                        法官  劉  敬  一
                                        法官  林  增  福
                                        法官  邵  燕  玲
                                        法官  張  清  埤
      右正本證明與原本無異
                                              書  記  官
中      華      民      國    八十六    年     十二     月      四      日
